臺灣新竹地方法院民事小額判決
111年度竹北小字第78號
原      告  廖美雲  
被      告  陳羿諺  
上列當事人間請求損害賠償事件，經本院刑事庭裁定移送前來（
110年度交附民字第288號），本院於民國111年3月1日言詞辯論
終結，判決如下：
    主  文
被告應給付原告新臺幣參萬參仟零壹拾元，及自民國一一０年十
一月七日起至清償日止，按年息百分之五計算之利息。
原告其餘之訴駁回。
訴訟費用由被告負擔。
本判決第一項得假執行。但被告如以新臺幣參萬參仟零壹拾元為
原告預供擔保後，得免為假執行。
原告其餘假執行之聲請駁回。
    事  實  及  理  由
壹、程序事項　　
　　被告經合法通知，未於言詞辯論期日到場，核無民事訴訟法
    第386條所列各款情形，爰依原告聲請由其一造辯論而為判
    決。
貳、實體事項
一、原告起訴主張：　　
　　被告於民國110年2月4日下午5時19分許，駕駛車牌號碼000-
    0000號自用小客車，沿新竹縣竹北市自強北路中線車道由南
    往北方向行駛，行經自強北路20號時，因車流回堵欲往右變
    換跨入外側車道時，本應注意汽車在同向二車道以上之道路
    ，除應依標誌及標線之指示行駛外，變換車道時，應讓直行
    車先行，並注意安全距離，而依當時情形，並無不能注意之
    情事，竟疏未注意及此，貿然向右變換車道，適有原告騎乘
    車牌號碼000-0000號普通重型機車（下稱系爭機車），沿同
    路段同向外側車道直行駛至該處，因閃避不及而發生碰撞，
    致原告受有左第5指中段指骨線性骨折及左肘、左腕、左手
    、雙膝、左足多處挫擦傷等傷害（下稱系爭傷害）。是被告
    過失不法侵害原告之身體，致原告受有系爭傷害，且被告行
    為與原告之傷害間有直接因果關係，應賠償原告所受損害。
㈡、原告所受損害共新臺幣（下同）45,325元，分別為：　　
　⒈醫療費1,210元
　　原告因系爭傷害前往醫院急診、門診，支出醫療費1,210元
    ，有收據為證。
　⒉機車維修費6,300元
　　原告因本件車禍致系爭機車毀損，支出維修費6,300元，有
    收據為證。
　⒊薪資損失6,000元
　　原告因系爭傷害需休養6日，受有薪資損失6,000元。
　⒋財物損失6,815元
　　原告因本件車禍致羽絨外套2,345元、外套1,490元、安全帽
    1,900元、鞋子1,080元磨損，合計受有財物損失6,815元，
    有上開衣物毀損照片可證。
　⒌精神慰撫金25,000元
　　原告因系爭傷害，手指骨折未能恢復正常彎曲，連帶手腕亦
    受影響等後遺症，精神受有相當痛苦，應賠償精神慰撫金25
    ,000元。　
㈢、爰依侵權行為之法律關係，提起本件訴訟，並聲明：⑴被告應
    給付原告45,325元，及自起訴狀繕本送達翌日起至清償日止
    ，按年息5%計算之利息；⑵訴訟費用由被告負擔；⑶願供擔保
    ，請准宣告假執行。　
二、被告未於言詞辯論期日到場，亦未提出書狀作何聲明或陳述
    。
三、本院之判斷：　
㈠、原告起訴主張㈠所示事實，業經本院刑事庭110年度竹交簡字
    第617號刑事簡易判決認被告對原告犯過失傷害罪確定在案
    ，有上開刑事判決書在卷可稽（卷第15-18頁），復經本院
    職權調閱刑案卷宗，核閱無訛，而被告經合法通知，既未到
    庭，亦未提出書狀答辯，以供本院斟酌，應認原告此部分主
    張為真實。
㈡、按因故意或過失，不法侵害他人之權利者，負損害賠償責任
    ；汽車、機車或其他非依軌道行駛之動力車輛，在使用中加
    損害於他人者，駕駛人應賠償因此所生之損害；不法侵害他
    人之身體或健康者，對於被害人因此增加生活上之需要時，
    應負損害賠償責任；不法侵害他人之身體、健康者，被害人
    雖非財產上之損害，亦得請求賠償相當之金額，民法第184
    條第1項前段、第191條之2前段、第193條第1項、第195條第
    1 項前段分別定有明文。被告過失不法侵害原告身體、健康
    及財產，已如前述，是原告依上開規定，請求被告負侵權行
    為損害賠償責任，於法有據，應予准許。茲就原告請求之各
    項金額審核如下：
　⒈醫療費1,210元
　　原告因系爭傷害前往醫院急診、門診，支出醫療費1,210元
    ，業據其提出收據在卷為憑（交附民卷第9頁），且為本件
    車禍所生之必要支出，是原告此部分請求，即屬有據，應予
    准許。
　⒉機車維修費0元　
　　按不法毀損他人之物者，被害人得請求賠償其物因毀損所減
    少之價額，民法第196條定有明文。所謂被害人亦即物之所
    有權人，方有請求加害人賠償其物因毀損所減少價值之權利
    。經查，系爭機車之所有權人為訴外人廖世坡，有系爭機車
    行照影本在卷可查（卷第43頁），則原告既非系爭機車所有
    權人，亦未提出債權讓與證明，自無從請求賠償系爭機車毀
    損之損害6,300元。是原告此部分請求，即屬無據，不應准
    許。
　⒊薪資損失3,300元
　　原告因本件車禍所受傷勢，經醫囑建議需休養3日及門診追
    蹤，有東元綜合醫院診斷證明書可佐（110年度偵字第5205
    號卷第12頁），堪認原告有3日無法工作之情形。又原告提
    出車禍發生前之每月薪資33,000元，有薪資明細為證（交附
    民卷第13頁），每日平均薪資為1,100元（計算式：33,000
    元÷30日），是原告請求不能工作之薪資損失為3,300元（計
    算式：1,100元×3日），逾此範圍則屬無據，不應准許。　
　⒋財物損失3,500元
　　原告因本件車禍致羽絨外套2,345元、外套1,490元、安全帽
    1,900元、鞋子1,080元磨損，業據其提出受損照片及網路查
    詢之價格紀錄在卷為憑（附民卷第15頁、卷第39-41頁），
    本院審酌前揭照片及人車倒地情形，堪認原告所有之前揭物
    品，因本件車禍磨損而減損其效用，惟上開物品經原告自陳
    羽絨外套、外套、安全帽均於本件車禍發生前1年購買，鞋
    子於本件車禍發生前剛買等語（卷第36頁），應認已非新品
    ，應予折舊，是綜合上開物品折舊及受損等一切情狀，認原
    告請求之上開財物損失以3,500元為適當，逾此範圍之請求
    ，尚屬無據，應予駁回。
  ⒌精神慰撫金25,000元
　　原告因系爭傷害，需休養及門診追蹤，已如上述，原告復於
    言詞辯論期日當庭陳明：手指骨折未能恢復正常彎曲，連帶
    手腕亦受影響之後遺症等語（卷第36頁），衡情確實受有相
    當程度精神痛苦。本院斟酌原告於警詢時自陳大學畢業，職
    業為工程助理；被告大專畢業（偵卷第5、8頁）。是依前述
    事件發生過程、被告行為態樣、侵害情節、原告精神損害之
    程度以及其等學經歷、身分、經濟收入等一切情狀，認原告
    請求被告賠償精神慰撫金25,000元，應屬適當，應予准許。
　⒍綜上，原告所受損害為醫療費1,210元、薪資損失3,300元、
    財物損失3,500元、精神慰撫金25,000元，共計33,010元（
    計算式：1,210元＋3,300元＋3,500元＋25,000元）。
㈢、按給付無確定期限者，債務人於債權人得請求給付時，經其
    催告而未為給付，自受催告時起，負遲延責任。其經債權人
    起訴而送達訴狀，或依督促程序送達支付命令，或為其他相
    類之行為者，與催告有同一之效力；遲延之債務，以支付金
    錢為標的者，債權人得請求依法定利率計算之遲延利息。但
    約定利率較高者，仍從其約定利率；應付利息之債務，其利
    率未經約定，亦無法律可據者，週年利率為百分之5，民法
    第229條第2項、第233條第1項、第203條分別定有明文。本
    件給付屬侵權行為之債，並無確定期限，亦無約定遲延利息
    之利率，揆諸前揭法條規定，原告主張自起訴狀繕本送達被
    告之翌日即110年11月7日（交附民卷第17頁）起算法定遲延
    利息，即屬有據。　　
四、綜上所述，原告依侵權行為之法律關係，請求被告給付33,0
    10元，及自110年11月7日起至清償日止，按年息5%計算之利
    息，為有理由，應予准許。逾此範圍之請求，則無理由，應
    予駁回。　　　　
五、本件事證已臻明確，兩造其餘攻擊防禦方法及證據，核與判
    決結果不生影響，爰不一一論述。
六、本件係適用小額訴訟程序所為被告部分敗訴之判決，爰依職
    權宣告假執行。就原告勝訴部分雖陳明願供擔保請准宣告假
    執行，僅係促使法院之職權發動，無庸為准駁之諭知。並依
    民事訴訟法第392條第2項規定，職權為被告酌定相當之擔保
    金額後併宣告得免為假執行。至原告敗訴部分，其假執行之
    聲請即失所附麗，應併予駁回。　
七、本件係刑事附帶民事訴訟，而由本院刑事庭移送民事庭者，
    依刑事訴訟法第504條第2項之規定，免納裁判費，且至本件
    言詞辯論終結時，亦未發生其他訴訟費用，故無從確定訴訟
    費用之數額。惟依法仍應依民事訴訟法87條第1項、第79條
    規定，由本院酌量情形命被告負擔，以備將來如有訴訟費用
    發生時，得以確定其數額，併予敘明。
中　　華　　民　　國　　111 　年　　3 　　月　　31　　日
                  竹北簡易庭    法  官  陳麗芬
以上正本證明與原本無異。
如對本判決上訴，非以其違背法令為理由，不得為之，且須於判
決送達後20日內向本院提出上訴狀（須按他造當事人之人數附繕
本），及繳納上訴裁判費新臺幣1,500元。
中　　華　　民　　國　　111 　年　　3 　　月　　31　　日
                                書記官  曾煜智